# 关于对联营企业投资损失（包括商誉部分）的确定

提问人：chq1983 时间：2012-01-16 11:21:50
2008 年 9 月 30 日账面值 2008 年 9 月 30 日评估值 评估增值额 2009 年 3 月 31 日账面净资产 2009 年 3 月 31 公允报表净资产价值 收购价 持股比例 享有净资产 收购价中包含的商誉 2009 年确认投资收益 2010 年确认投资收益 A公司 -100,269,547.73 101,829,673.79 202,099,221.52 -518,486,425.60 -339,569,266.51 111,970,000.00 30.00% -101,870,779.95 111,970,000.00 -8,019,428.72 -27,657,439.25 2009 年末账面价值 2009 年末公允报表净资产价值 2010 年底账面价值
2010 年末公允报表净资产价值 初始投资成本金额 A公司 -516,588,830.76 -
361,191,985.83 -574,860,333.51 -451,097,879.19 111,970,000.00华夏公司 2009 年于A公司投资方签订协议，收购A公司30%股权，华夏公司确定 2009 年 3 月 31 日为投资日； 华夏公司在账务处理中：
在 2009 年根据调整后联营企业的利润表对A公司按照持股比例确认投资收益（金额见上表） 咨询事项： 关于对长期股权投资中对A公司在投资日后净资产为负数的处理， 意见：因为A公司 2009 年末净资产公允价值为负数，应当在 2009 年对A公司长投全额计提减值准备。华夏公司在以后年度不再对A公司不确认投资收益（待以后年度A公司净资产可辨认公允价值按华夏公司享有的权益回升到零后再确认投资收益）。 本年度财务决算时对该事项作为期初会计差错进行更正调整。 谢谢！

回答人：chenyiwei
被投资企业可辨认净资产公允价值为负数，不一定意味着必须对其长期股权投资计提减值准备，但应作为一项减值迹象对长期股权投资进行减值测试。如果确实可收回金额已经为零（包括通过股权转让和后续被投资单位获利），则可以全额计提减值准备（包括对其中包含的商誉成份，但此处不单独计提商誉减值准备），该项减值准备一经计提不得转回。后续待被投资企业可辨认净资产价值（自购买日起持续计算的金额）回升到正数以后，再恢复使用权益法确认在被投资企业损益和权益中应享有的份额。